# 农商银行改制吸收合并问题

提问人：puyan1009 时间：2023-01-17 11:52:58
请教陈版，A农商行，与B、C、D、E地方农商行股东签订协议，以 630 基准日进行改制统一法人，由A吸收合并BCDE，根据 630 基准日确认的净资产份额，以股换股方式，协议约定，过渡期收益新老股东共享，请问： 1 、合并时点（目前考虑合并时点为银保监批复日期）； 2 、合并如何处理？由于是以BCDE股份换A的股份，比如B银行股东按照1:1.2获得A的股份，这部分换股经过了验资程序，即其比例不变，根据准则，该合并实际是非同控吸收合并，过渡期应调整投资对价，之前比例已确定，现在调整会导致之前比例变动了，所以疑问这个如何合并？过渡期损益又如何体现？合并报表不体现收益，这部分以后又如何分配？

回答人：chenyiwei
1 、获得银保监的批复是合并的前提，因此合并日不能早于获取银保监批复日，但也要考虑吸收合并相关流程的实际处理情况，特别是资产和负债的转移情况。
2 、过渡期损益由新老股东共享，即在吸收合并日，A按照BCDE的各项可辨认资产的公允价值入账，A增发股份的公允价值超出BCDE可辨认净资产公允价值的差额确认为商誉。其中，BCDE的购买日净资产是包含其过渡期损益造成的净资产变动因素在内的。合并后ABCDE的净资产由全体股东按约定的比例共享，但过渡期损益因转入了资本公积，后续不能用于向股东分配之用。